el: Συμβατό μέγεθος σαξοφώνου: Άλτο; Βαρύτονο; Μπάσο; Κοντραμπάσο; Σοπράνο; Τενόρο; Γενικής χρήσης; Άλλο
th: ขนาดแซกโซโฟนที่ใช้งานร่วมกันได้: อัลโต; บาริโทน; เบส; คอนทราเบส; โซปราโน; เทเนอร์; อเนกประสงค์; อื่นๆ
fr: Taille de saxophone compatible: Alto; Baryton; Basse; Contrebasse; Soprano; Ténor; Universel; Autre
pt-BR: Tamanho de saxofone compatível: Alto; Barítono; Baixo; Contrabaixo; Soprano; Tenor; Universal; Outro
nl: Compatibele saxofoongrootte: Alt; Bariton; Bas; Contrabas; Sopraan; Tenor; Universeel; Overige
zh-CN: 适用萨克斯型号: 中音; 上低音; 低音; 倍低音; 高音; 次中音; 通用; 其他
ko: 호환 색소폰 크기: 알토; 바리톤; 베이스; 콘트라베이스; 소프라노; 테너; 범용; 기타
pl: Zgodny rozmiar saksofonu: Altowy; Barytonowy; Basowy; Kontrabasowy; Sopranowy; Tenorowy; Uniwersalny; Inne
pt-PT: Tamanho de saxofone compatível: Alto; Barítono; Baixo; Contrabaixo; Soprano; Tenor; Universal; Outro
nb: Kompatibel saksofonstørrelse: Alt; Baryton; Bass; Kontrabass; Sopran; Tenor; Universell; Annet
de: Kompatible Saxophongröße: Alt; Bariton; Bass; Kontrabass; Sopran; Tenor; Universal; Sonstige
en: Compatible saxophone size: Alto; Baritone; Bass; Contrabass; Soprano; Tenor; Universal; Other
da: Kompatibel saxofonstørrelse: Alt; Baryton; Bas; Kontrabas; Sopran; Tenor; Universal; Andet
ru: Совместимый размер саксофона: Альт; Баритон; Бас; Контрабас; Сопрано; Тенор; Универсальный; Другое
cs: Vhodná velikost saxofonu: Altový; Barytonový; Basový; Kontrabasový; Sopránový; Tenorový; Univerzální; Jiné
it: Taglia del sassofono compatibile: Contralto; Baritono; Basso; Contrabbasso; Soprano; Tenore; Universale; Altro
ja: 対応サクソフォンサイズ: アルト; バリトン; バス; コントラバス; ソプラノ; テナー; ユニバーサル; その他
es: Tamaño de saxofón compatible: Alto; Barítono; Bajo; Contrabajo; Soprano; Tenor; Universal; Otro
ro-RO: Dimensiune saxofon compatibilă: Alto; Bariton; Bas; Contrabas; Sopran; Tenor; Universal; Altele
sv: Kompatibel saxofonstorlek: Alt; Baryton; Bas; Kontrabas; Sopran; Tenor; Universell; Övrigt
lt-LT: Suderinamo dydžio saksofonas: Alto; Baritono; Boso; Kontraboso; Soprano; Tenoro; Universalus; Kita
bg-BG: Съвместим размер на саксофона: Алт; Баритон; Бас; Контрабас; Сопран; Тенор; Универсален; Друг
hu: Kompatibilis szaxofonméret: Alt; Bariton; Basszus; Kontrabasszus; Szoprán; Tenor; Univerzális; Egyéb
tr: Uyumlu saksafon boyutu: Alto; Bariton; Bas; Kontrbas; Soprano; Tenor; Evrensel; Diğer
sk-SK: Kompatibilná veľkosť saxofónu: Altový; Barytónový; Basový; Kontrabasový; Sopránový; Tenorový; Univerzálny; Iné
zh-TW: 相容薩克斯風尺寸: 中音; 上低音; 低音; 倍低音; 高音; 次中音; 通用; 其他
vi: Kích thước kèn saxophone tương thích: Alto; Baritone; Bass; Contrabass; Soprano; Tenor; Đa năng; Khác
sl-SI: Združljiva velikost saksofona: Alt; Bariton; Bas; Kontrabas; Sopran; Tenor; Univerzalno; Drugo
fi: Yhteensopiva saksofonin koko: Altto; Baritoni; Basso; Kontrabasso; Sopraano; Tenori; Universaali; Muu
hr-HR: Kompatibilna veličina saksofona: Alt; Bariton; Bas; Kontrabas; Sopran; Tenor; Univerzalno; Ostalo